臺灣士林地方法院刑事判決　
110年度易字第533號
公  訴  人  臺灣士林地方檢察署檢察官
被      告  簡麗貞


上列被告因妨害名譽案件，經檢察官提起公訴（110年度偵字第9
44號），本院判決如下：
　　主    文
丙○○犯強暴侮辱罪，處拘役參拾日，如易科罰金，以新臺幣壹仟
元折算壹日。
　　犯罪事實
一、丙○○與甲○○分別住在臺北市○○區○○○路00巷00號8樓之7、8樓
    之6，兩人為隔壁鄰居，素有怨隙。丙○○於民國109年11月19
    日18時許，在其上開住處，見甲○○恰巧返家，竟基於強暴侮
    辱之犯意，朝站在不特定人均得共見共聞之上開住處前走廊
    上之甲○○潑水，以此強暴方式侮辱甲○○，足以貶損其在社會
    上所保持之人格評價及聲譽地位。嗣因甲○○報警處理，始為
    警查獲上情。
二、案經甲○○訴請臺北市政府警察局士林分局報告臺灣士林地方
    檢察署檢察官偵查起訴。
　　理    由
壹、程序部分
一、證人即告訴人甲○○於警詢中所為之陳述，核屬被告以外之人
    於審判外之陳述，被告否認證據能力，且無刑事訴訟法第15
    9條之2、第159條之3等條文規定例外得為證據之情形，自無
    證據能力。至上開證人於偵查中以證人身分向檢察官所為之
    證詞，業經依法具結，檢察官亦無違法取供之情形，查無「
    顯有不可信之情況」，且上開證人已經本院以證人身分傳喚
    ，並予被告詰問之機會，其詰問權已獲得確保，依刑事訴訟
    法第159條之1第2項規定，應有證據能力。
二、本件認定犯罪事實所引用之所有非供述證據部分，亦查無證
    據證明有公務員違背法定程序取得之情形，且經本院於審理
    期日提示與被告辨識而為合法調查，亦有證據能力。
貳、實體部分
一、被告丙○○矢口否認有何上開強暴侮辱之犯行，先辯稱：我沒
    有潑告訴人水，告訴人也說他沒有看到等語，後改辯稱：我
    在我家刷門，剛好潑水出來，他從我家門前過，我沒有看到
    ，我不是故意的等語。
二、經查：
(一)被告與告訴人分別住在臺北市○○區○○○路00巷00號8樓之7、8
    樓之6，於109年11月19日18時許，告訴人在上址走廊，以左
    腳踢一下被告住處鐵門旁之牆壁，後以右手開啟其住處大門
    時，被告住處鐵門出現水潑灑到告訴人身上之事實，經告訴
    人於偵查、本院審理證述甚詳（偵卷第75頁、本院卷第51頁
    至第53頁），核與本院勘驗監視器畫面結果相符，有本院勘
    驗筆錄1份、照片3張存卷可查（本院卷第59頁至第66頁），
    又被告坦承其在上址獨居，而於上開時間僅有其一人與狗在
    家等語（本院卷第49頁、第53頁至第54頁），並於辯論時坦
    承：我在我家刷門，剛好潑水，他從我家門前過，我沒有看
    到等語（本院卷第56頁），足徵被告確於上開時間，自上址
    住處將水潑灑至站在走廊之告訴人身上。被告雖以前詞置辯
    ，然其亦陳稱有聽到告訴人踢其家門等情（本院卷第56頁）
    ，可見被告於上開時間知悉告訴人在雙方住處外之走廊；再
    者，經本院勘驗監視器畫面2分16秒間，被告潑水時間僅約1
    至2秒，位置約在鐵門門把處上下，而非整體鐵門，有前揭
    本院勘驗筆錄可佐（本院卷第59頁），則依被告潑水所花費
    之時間及位置，難認被告正在清洗鐵門，是被告辯稱因在洗
    門，剛好潑水，不知告訴人經過等語，並非可採。
(二)按刑法第309條第2項之以強暴犯公然侮辱罪，乃指直接或間
    接對人行使不法腕力或體力，以此方式加侮辱於人。本件案
    發地點係在被告、告訴人住處前走廊，足使不特定人得以共
    見共聞；且被告持水潑灑告訴人之行為，係直接對人之身體
    施以有形外力，足資表達不屑、攻擊告訴人人格之意，且前
    揭舉措客觀上皆足以貶損告訴人在社會上保持之人格評價及
    聲譽地位，並使告訴人在精神及心理上感受難堪或不快，被
    告既為一般正常具有普通常識之成年人，對此上情應知之甚
    稔，猶在不多數人得共聞共見之處所，朝告訴人潑水之舉動
    ，其有實施暴行侮辱告訴人之犯意與行為情極灼然。
(三)綜上所述，被告所辯上情，無非卸責之詞，不足採信。本件
    事證明確，被告之犯行，堪以認定。
三、核被告所為，係犯刑法第309條第2項之強暴侮辱罪。爰以行
    為人之責任為基礎，審酌被告僅因細故，不思循理性方式處
    理，以潑水方式侮辱告訴人，造成告訴人之人格、名譽或社
    會地位之負面影響，所為實有可議。且被告否認犯行，未與
    告訴人和解，經告訴人陳述被告常騷擾鄰居，從不認錯，都
    亂說話，不值得原諒之意見（本院卷第56頁至第57頁），兼
    衡被告自陳之犯罪之動機、目的、手段，暨其為二專畢業之
    教育程度、已婚，育有2名成年子女，從事成衣業修線工作
    ，薪水1件新臺幣1元之家庭生活狀況（本院卷第55頁）等一
    切情狀，量處如主文所示之刑，並諭知如易科罰金之折算標
    準，以示懲儆。
據上論斷，依刑事訴訟法第299條第1項前段，刑法第309條第2項
、第41條第1項前段，刑法施行法第1條之1第1項，判決如主文。
本案經檢察官乙○○提起公訴，檢察官林在培到庭執行職務。
中　　華　　民　　國　　110 　年　　12　　月　　17　　日
                  刑事第六庭  法　官　李欣潔
以上正本證明與原本無異。
如不服本判決應於收受送達後20日內向本院提出上訴書狀，並應
敘述具體理由。其未敘述上訴理由者，應於上訴期間屆滿後20日
內向本院補提理由書（均須按他造當事人之人數附繕本）「切勿
逕送上級法院」。
                              書記官  蔡秉芳
中　　華　　民　　國　　110 　年　　12　　月　　17　　日
　　　　　　　　　
附錄本案論罪科刑法條
中華民國刑法第309條
公然侮辱人者，處拘役或9千元以下罰金。
以強暴犯前項之罪者，處1年以下有期徒刑、拘役或1萬5千元以
下罰金。